【裁判字號】    90,交聲,22
【裁判日期】    900207
【裁判案由】    違反道路交通管理處罰條例聲明異議
【裁判全文】
臺灣桃園地方法院交通事件裁定                        九十年度交聲字第二二號
    受 處 分 人
    即 異 議 人  甲○○
右列受處分人因違反道路交通管理處罰條例案件，對於交通部公路局新竹區監理所桃
園監理站所為之處分（桃監裁五字第五二─七０二三０八號）聲明異議，本院裁定如
左：
        主  文
異議駁回。
        理  由
一、原處分意旨略以：本件異議人即受處分人甲○○於民國八十七年十二月二十六日
    十五時許，駕駛車號Ｐ六─五四七五號自用小客車，行至台北市○○○路口闖越
    紅燈右轉濟南路，為台北市政府警察局中正第一分局員警攔檢，並填摯北市警交
    （八七）Ａ字第０七０二三０八號違規通知單舉發，惟異議人不服取締，拒絕簽
    名，且未依應到案期日到案，嗣經交通部公路局新竹區監理所桃園監理站以桃監
    裁五字第五二─0000000號裁決書，裁處異議人罰鍰新台幣（下同）三千
    六百元，並記違規點數三點。受處分人異議意旨則以：異議人戴小孩前往台大醫
   院就醫，由台北市○○○路右轉濟南路後，被警察示意停車，並要求提示駕照、
    行照察看，隨即將行、駕照歸還，並未當場開具舉發違反道路交通管理事件通知
    單，何來拒絕簽名，何況警員當時騎機車，伊右轉時是否確紅燈，警員亦可能誤
    判云云。
二、按汽車行駛至交岔路口，其行進、轉彎應遵守燈光號誌之指示；又汽車駕駛人，
    行經有燈光號誌管制之交岔路口闖紅燈者，處新台幣一千八百元以上三千六百元
    以下罰鍰，並記違規點數三點，道路交通安全規則第一百零二條第一項第一款、
    道路交通管理處罰條例第五十三條、第六十三條第一項第三款分別定有明文。經
    查，異議人係於八十七年十二月二十六日十五時許，駕駛車號Ｐ六─五四七五號
    自用小客車，行至台北市○○○路口闖越紅燈右轉濟南路，為台北市政府警察局
    中正第一分局員警攔檢舉發，不服取締，拒絕簽名等情，業經舉發機關即台北市
    政府警察局中正第一分局查明屬實，此有舉發機關台北市政府警察局中正第一分
    局九十年一月十六日北市警中正一分交字第九０六０三三一六００號函暨舉發違
    反道路交通管理事件通知單影本各一紙附卷可按。異議人與本件執勤舉發警員邱
    龍泉素昧平生，執勤員警當無故為誣陷之理，何況若非當場填據舉發違反道路交
    通管理事件通知單，如何得知何人駕車？駕駛人之年籍資料？再異議人亦不爭執
    於系爭時、地右轉為警攔截檢查之事實，故依上開執勤警員取締違規情況，亦無
    誤判之理，是異議人違規之事實，應堪認定。原裁決機關援引首開規定，並參酌
    異議人不依通知期日到案，裁處罰鍰新台幣三千六百元，並記違規點數三點，核
    無不合，異議人猶辯以其在台北市○○○路右轉濟南路後，被警察攔截停車檢查
    行、駕照，隨即將行、駕照歸還，並未當場開具舉發違反道路交通管理事件通知
    單，伊並未拒絕簽名，且警員當時騎機車，伊右轉時是否確紅燈，警員亦可能誤
    判云云。顯係事後卸責之詞，委不足採，其異議為無理由，應予駁回。
據上論斷，應依道路交通案件處理辦法第十九條裁定如主文。
中      華      民      國    九十      年      二      月      七      日
                                臺灣桃園地方法院交通法庭
                                    法  官   曾  正  耀
右正本證明與原本無異。
如不服本裁定，應於裁定送達後五日內向本院提出抗告狀。
                                    書記官   文  巧   雲
中        華        民        國   九十   年   二   月    十五    日


司法院資訊處製作；財團法人民間司法改革基金會備份。
